【裁判字號】    89,上易,369
【裁判日期】    890408
【裁判案由】    恐嚇等
【裁判全文】
臺灣高等法院高雄分院刑事判決    八十九年度上易字第三六九號
    上  訴  人  甲○○
    即  被  告
    選任辯護人  張瓊文
右上訴人因恐嚇案件，不服臺灣屏東地方法院八十八年度易字第一五二三號中華民國
八十九年一月二十七日第一審判決（起訴案號：臺灣屏東地方法院檢察署八十八年度
偵字第六三九七號），提起上訴，本院判決如左：
      主  文
上訴駁回。
甲○○緩刑參年。
    事  實
一、甲○○與乙○○於民國八十七年間結識後進而交往，八十八年九月間某日，甲○
    ○因不滿乙○○要求分手，遂邀乙○○在屏東市西部牛仔餐廳談判，其間二人發
    生爭執，甲○○竟對乙○○恐嚇稱：「若嫁人，將會報復，不是朋友就是敵人」
    等語（原判決誤載為以電話恐嚇，應予訂正），使乙○○心生畏懼，致生危害於
    安全。
二、案經乙○○訴由台灣屏東地方法院檢察署檢察官偵查起訴。
    理  由
一、訊據上訴人即被告甲○○矢口否認有何恐嚇之犯行，辯稱：我在八十八年九月間
    某日，邀乙○○在屏東市西部牛仔餐廳談判感情之事，其間二人固曾發生爭執，
    但並未出言恐嚇她，可能是乙○○誤會我的意思云云。惟查右揭事實，業據告訴
    人乙○○指訴綦詳，且被告亦不否認因告訴人乙○○要求分手動輒傷害告訴人及
    毀損告訴人之車輛，有診斷證明書、照片及切結書等附卷可證，則告訴人所指被
    告於談判感情事破裂後發生爭執，以言詞恫嚇，應無違常情堪以採信，被告上開
    所辯，顯係卸責之詞，不足採信，事證明確，被告之犯行洵堪認定。
二、核被告甲○○所為係犯刑法第三百零五條之恐嚇危害安全罪。
三、原審因而適用刑法第三百零五條、第四十一條、罰金罰鍰提高標準條例第一條前
    段、第二條之規定，並審酌被告毆傷告訴人後仍予恐嚇之動機、目的、手段、犯
    後猶飾詞否認犯行、無不良素行、感情糾葛等情及其他一切情狀，量處有期徒刑
    四月，並諭知如易科罰金，以三百元折算一日。其認事用法，均無不合，量刑亦
    屬適當，被告上訴意旨，仍執陳詞否認犯罪，指摘原判決不當，並無理由，應予
    駁回。
四、又被告甲○○前未曾受有期徒刑以上刑之宣告，有本院被告全國前案紀錄表附卷
    足憑，其因一時失慮，偶罹刑典，事後已與告訴人乙○○成立民事和解，亦有調
    解書一紙附卷足憑，經此刑之宣告後，應知警惕而無再犯之虞，本院因認暫不執
    行其刑為適當，併予宣告緩刑三年，以啟自新。
五、判決對傷害、毀損部份，已判決確定，本院不予論列。
據上論結，應依刑事訴訟法第三百六十八條、刑法第七十四條第一款，判決如主文。
本案經檢察官林炳雄到庭執行職務。
中    華    民    國     八十九     年       四       月     八     日
                              臺灣高等法院高雄分院刑事第七庭
                                  審判長法官  王光照
                                        法官  黃仁松
                                        法官  黃憲文
右正本證明與原本無異。
不得上訴。
                                      書記官  黃全忠
中    華    民    國     八十九     年       四       月    十一    日
附錄：本判決論罪科刑法條：
刑法第三百零五條
以加害生命、身體、自由、名譽、財產之事，恐嚇他人致生危害於安全者，處二年以
下有期徒刑、拘役或三百元以下罰金。
                                                                        Ｄ


司法院資訊處製作；財團法人民間司法改革基金會備份。
